臺灣臺中地方法院刑事判決
111年度交簡上字第101號
上  訴  人  臺灣臺中地方檢察署檢察官
被      告  陳建華


上列上訴人因被告公共危險案件，不服本院111年度交簡字第119
號中華民國111年2月24日第一審刑事簡易判決（起訴案號：110
年度速偵字第4985號），提起上訴，本院管轄之第二審合議庭判
決如下：
    主      文
上訴駁回。
    犯罪事實及理由
一、本案經本院審理結果，認原審判決認事用法及量刑均無不當
    ，應予維持，除增列證據「被告於本院審理時所為之自白（
    見本院簡上卷第37頁）」外，其餘均引用第一審刑事簡易判
    決書記載之犯罪事實、證據及理由（如附件）。
二、檢察官之上訴意旨略以：被告行為後，刑法第185條之3第1
    項規定業於民國111年1月28日經總統公布修正施行，並自同
    年月30日起生效，經比較修正前後之法律，新法提高法定刑
    及罰金刑上限，是本案經新舊法比較之結果，應適用被告行
    為時之法律即修正前之刑法第185條之3第1項第1款對被告較
    為有利，原審判決疏未比較新舊法，尚有未洽，請求撤銷原
    判決，更為適法之判決等語。
三、經查：
　㈠原審認被告犯罪事證明確，適用修正前刑法第185條之3第1項
    第1款（原審漏未比較新舊法，然於判決結果不生影響，詳
    如後述）、刑法第47條第1項、第41條第1項前段、刑法施行
    法第1條之1第1項等規定，逕予簡易判決處刑，並審酌被告
    另曾於100年、103年間，因犯與本案同類型案件，分別經檢
    察官予以緩起訴及法院判處罪刑，對酒後不得駕駛之誡令應
    知之甚詳，竟未能悔悟而徹底戒除酒後駕車之惡習，飲酒後
    仍駕駛動力交通工具上路，漠視公權力及往來人車生命、身
    體、財產安全甚鉅，所為實有不該；被告所駕駛之交通工具
    為普通重型機車，對往來參與交通使用人危害較輕；呼氣中
    含酒精濃度值達每公升0.27毫克酒醉程度，幸未發生事故即
    為警查獲；自陳從事工作為賣菜、學歷為大學肄業、經濟狀
    況勉持之智識程度及生活狀況；犯後坦承犯行，態度良好等
    一切情狀，量處被告有期徒刑6月，並諭知易科罰金之折算
    標準，經核認事用法均無違誤，且原審本於被告之責任為基
    礎，具體審酌刑法第57條各款所列情狀，於法定刑之範圍內
    量處被告前揭刑度，其量刑亦屬妥適，本院自應予尊重。
　㈡按行為後法律有變更者，適用行為時之法律，但行為後之法
    律有利於行為人者，適用最有利於行為人之法律，刑法第2
    條第1項定有明文。經查，被告行為後，刑法第185條之3第1
    項規定業經修正，並於111年1月30日施行（111年1月24日修
    正、111年1月28日公布），修正前規定「駕駛動力交通工具
    而有下列情形之一者，處2年以下有期徒刑，得併科20萬元
    以下罰金」，修正後則為「駕駛動力交通工具而有下列情形
    之一者，處3年以下有期徒刑，得併科30萬元以下罰金」，
    經比較新舊法，新法提高法定刑上限，行為後之法律並未有
    利於行為人，自應適用被告行為時即修正前刑法第185條之3
    第1項之規定論處。原審判決固未為前揭新舊法比較，惟其
    適用行為時法並無不當，自不構成撤銷之原因（最高法院96
    年度台上字第270號判決意旨可資參照）。從而，上訴人執
    此為由提起上訴，應予駁回。
據上論斷，應依刑事訴訟法第455條之1第1項、第3項、第373條
、第368條，判決如主文。
本案經檢察官洪淑姿、謝孟芳提起公訴，檢察官郭逵提起上訴，
檢察官温雅惠到庭執行職務。 　
中　　華　　民　　國　　111 　年　　6 　　月　　29　　日
                  刑事第七庭  審判長法  官  尚安雅
　　　　　　　　　                  法  官  林忠澤
　　　　　　　　　                  法  官  王怡蓁  
以上正本證明與原本無異。
不得上訴。
                                    書記官  黃雅青
中　　華　　民　　國　　111 　年　　6 　　月　　29　　日

【附件】
臺灣臺中地方法院刑事簡易判決
111年度交簡字第119號
公  訴  人  臺灣臺中地方檢察署檢察官
被      告  陳建華
上列被告因公共危險案件，經檢察官提起公訴（110年度速偵字
第4985號），因被告自白犯罪，本院認宜以簡易判決處刑，爰不
經通常審判程序（111年度交易字第12號），逕以簡易判決處刑
如下：
    主      文
陳建華駕駛動力交通工具而吐氣所含酒精濃度達每公升零點二五
毫克以上，處有期徒刑陸月，如易科罰金，以新臺幣壹仟元折算
壹日。
    犯罪事實及理由
一、本案犯罪事實及證據，除證據部分補充「被告陳建華於本院
    準備程序時之自白」外，餘均引用檢察官起訴書之記載。（
    如附件）
二、論罪科刑之理由：
　㈠核被告陳建華所為，係犯刑法第185條之3第1項第1款之駕駛
    動力交通工具而吐氣所含酒精濃度達每公升零點二五毫克以
    上罪。
　㈡被告曾於民國105年間，因公共危險案件，經本院105年度審
    交簡字第6號判決判處有期徒刑6月確定，於106年2月9日易
    科罰金執行完畢乙節，有臺灣高等法院被告前案紀錄表1份
    附卷可憑，其於受有期徒刑執行完畢後5年內，再因故意犯
    本案最重本刑有期徒刑以上之罪，為累犯，應依刑法第47條
    第1項規定加重其刑。
　㈢爰審酌被告：除上開構成累犯之前科紀錄外，亦曾於100年、
    103年間，因犯與本案同類型案件，分別經檢察官予以緩起
    訴及法院判處罪刑，有上開前案紀錄表附卷可查，對酒後不
    得駕駛之誡令應知之甚詳，竟未能悔悟而徹底戒除酒後駕車
    之惡習飲酒後仍駕駛動力交通工具上路，漠視公權力及往來
    人車生命、身體、財產安全甚鉅，所為實有不該；被告所駕
    駛之交通工具為普通重型機車，對往來參與交通使用人危害
    較輕；呼氣中含酒精濃度值達每公升0.27毫克酒醉程度，幸
    未發生事故即為警查獲；自陳從事工作為賣菜、學歷為大學
    肄業、經濟狀況勉持之智識程度及生活狀況；犯後坦承犯行
    ，態度良好等一切情狀，量處如主文所示之刑，並諭知如主
    文所示易科罰金折算標準。
三、依刑事訴訟法第449 條第2 項、第454 條第2 項，刑法第18
    5 條之3 第1 項第1 款、第47條第1 項、第41條第1 項前段
    ，刑法施行法第1 條之1 第1 項，逕以簡易判決處刑如主文
    。
四、如不服本判決，得於收受判決書送達後20日內，以書狀敘述
    理由（須附繕本），經本庭向本院管轄第二審之合議庭提起
    上訴。
中　　華　　民　　國　　111 　年　　2 　　月　　24　　日
                  刑事第十九庭  法  官  林雷安
上正本證明與原本無異。
如不服本判決，應於收受送達後20日內向本院提出上訴書狀（應
附繕本）。
                                書記官  黃英寬
中　　華　　民　　國　　111 　年　　2 　　月　　24　　日
附錄本案論罪科刑法條
中華民國刑法第185條之3第1項第1款
駕駛動力交通工具而有下列情形之一者，處 2 年以下有期徒刑
，得併科 20 萬元以下罰金：
一、吐氣所含酒精濃度達每公升零點二五毫克或血液中酒精濃度
    達百分之零點零五以上。
　　
【附件】
臺灣臺中地方檢察署檢察官起訴書
110年度速偵字第4985號
　　被     告  陳建華  男  40歲（民國00年0月00日生）                       住臺中市○○區○里路000巷0號
　　                   國民身分證統一編號：Z000000000號
上列被告因公共危險案件，業經偵查終結，認應提起公訴，茲將
犯罪事實及證據並所犯法條分敘如下：
　　　　犯罪事實
一、陳建華前於民國100年間，因公共危險案件，經本署檢察官 
    以100年度速偵字第1426號為緩起訴處分確定，於101年4月1
    0日緩起訴期間期滿。再於103年間，因公共危險案件，經法
    院判處有期徒刑4月確定，於104年3月24日易科罰金執行完
    畢。又於104年間，因公共危險案件，經法院判處有期徒刑6
    月確定，於106年2月9日易科罰金執行完畢。詎仍不知悔改
    ，於110年12月15日晚間6時許起至同日晚間7時許止，在臺中
    市大里區東明路某友人住處，飲用啤酒後，明知飲酒後已達
    不得騎乘動力交通工具之程度，仍基於酒後騎乘動力交通工具之
    犯意，於同日晚間10時45分許，自上開處所騎乘車牌號碼000
    －000號普通重型機車上路，嗣於同日晚間11時許，行經臺中市
    大里區永隆路與永隆三街交岔路口時，因行車不穩為警攔檢
    盤查，並於同日晚間11時9分許，測得其吐氣所含酒精濃度達
    每公升0.27毫克，始查悉上情。
二、案經臺中市政府警察局霧峰分局報告偵辦。
         證據並所犯法條
一、上揭犯罪事實，業據被告陳建華於警詢及偵訊中坦承不諱， 
    復有臺中市政府警察局霧峰分局國光派出所酒精濃度檢測單、
    職務報告、車輛詳細資料報表及臺中市政府警察局舉發違反
    道路交通管理事件通知單各1份在卷可稽，被告犯嫌堪以認定
    。
二、核被告所為，係犯刑法第185條之3第1項第1款之公共危險罪
    嫌。被告曾受有犯罪事實欄所載有期徒刑之執行完畢，於5
    年以內故意再犯本件有期徒刑以上之罪，為累犯，請審酌是
    否依刑法第47條第1項規定，並參酌司法院大法院釋字第775
    號解釋文及理由書意旨，裁量是否加重其刑。
三、依刑事訴訟法第251條第1項提起公訴。
　　此　致
臺灣臺中地方法院
中　　華　　民　　國　 110　　年　　12　　月　　23　　日
                              主任檢察官  洪淑姿
　　　　　　　　　　　　　　　檢  察  官　謝孟芳
本件正本證明與原本無異
中　　華　　民　　國　 110　　年　　12　　月　　24　　日
                              書  記  官  楊蕥綸